臺灣板橋地方法院刑事判決　　　　　　　 94年度易字第394號
公　訴　人　臺灣板橋地方法院檢察署檢察官
被　　　告　丁○○
上列被告因竊盜等案件，經檢察官提起公訴（94年度偵緝字第52
2 號、93年度偵字第14203 號）及移送併案審理（臺灣板橋地方
法院檢察署94年度偵字第3920號、94年度偵緝字第520 號、93年
度偵字第16029 號、93年度偵字第19652 號），本院訊問被告為
有罪陳述後，本院合議庭裁定改依簡式審判程序審理，並判決如
下：
    主  文
丁○○連續於夜間侵入住宅毀壞門扇攜帶兇器竊盜，累犯，處有
期徒刑壹年貳月。
    事  實
一、丁○○前因違反毒品危害防制條例案件，經本院於民國90年
    6 月7 日，以90年易字第1350號判處有期徒刑5 月確定，於
    91年2 月22日易科罰金執行完畢（本件構成累犯）。詎仍不
    知悔改，竟基於意圖為自己不法所有之概括犯意，於附表一
    所示之時間、地點、方法連續竊取如附表一所示之財物得手
    ，嗣經員警分別勘查上列被害地點採得指紋，並將前開採得
    指紋送請內政部警政署刑事警察局比對後，確認與丁○○指
    紋相符，始循線查悉上情。
二、案經丙○○、乙○○、戊○○、甲○○訴由臺北縣警察政府
    永和分局、中和分局報告臺灣板橋地方法院檢察署檢察官偵
    查起訴及移送併案審理，本院於準備程序進行中，被告就被
    訴事實為有罪之陳述，經告知被告簡式審判程序之旨，並聽
    取當事人之意見後，裁定進行簡式審判程序。
    理  由
一、認定被告丁○○犯罪所憑之證據：
（一）被告於偵查及本院準備程序、審理中之自白。
（二）證人丙○○、乙○○、戊○○、甲○○於警詢中之證述。
（三）內政部警政署刑事警察局鑑驗書4 紙（發文字號刑紋字第
      0930122697號、第0000000000號、第0000000000號、第
      0000000000號 ）。
二、按刑法第321 條第1 項所列各款為竊盜之加重條件，如犯竊
    盜罪兼具數款加重情形時，因竊盜行為只有一個，仍祇成立
    一罪，先此敘明。查被告於實施如附表編號2 、4 所載竊盜
    犯行所使用之鐵撬雖未扣案，然依一般經驗法則，認係足以
    傷害人之生命、身體之尖銳金屬物品，具客觀上之危險性，
    自屬刑法上之「兇器」無疑，不因其未扣案勘驗而受影響。
    又鐵窗具有防盜功能，屬安全設備之一種，被告於夜間由被
    害人丙○○住處後陽台未上鎖之鐵窗侵入竊盜，係構成夜間
    侵入住宅踰越安全設備竊盜罪，公訴意旨未論及此，容有未
    洽，惟此僅係竊盜之加重條件增加，本院無庸另為變更法條
    之諭知，併此指明。另查臺灣臺北地區93年2 月26日、同年
    6 月2 日之日落時間分別為為17時54分、18時40分，有本院
    依職權查詢之交通部中央氣象局編印之中華民國93年日出日
    沒時刻表2 張附卷可查，故被告賴國雄分別於該日19時、16
    時45分許行竊，應分別屬夜間竊盜、日間竊盜無訛，亦附此
    敘明。是核被告賴國雄所為如附表編號1 係犯刑法第321 條
    第1 項第1 款之於夜間侵入住宅竊盜罪；如附表編號2 所示
    之犯行，係犯刑法第321 條第1 款、第2 款、第3 款之竊盜
    罪；如附表編號3 所示之犯行，係犯刑法第321 條第1 款、
    第2 款之於夜間踰越安全設備竊盜罪；如附表編號4 所示之
    犯行，係犯刑法第321 條第2 款、第3 款之毀壞門扇攜帶兇
    器竊盜罪。其先後多次竊盜犯行，時間緊接，所犯係構成要
    件相同之加重竊盜罪，顯係出於概括犯意為之，應論以連續
    犯，並從一重論以編號2 所示之於夜間毀壞門扇攜帶兇器竊
    盜罪，且依法加重其刑。起訴書雖未論及被告丁○○所為如
    附表編號1 、2 、4 所示之加重竊盜犯行，惟該等犯行與業
    經起訴部分有連續犯之裁判上一罪關係，且經檢察官併案請
    求審理，為起訴效力所及，本院自得併予審究，附此敘明。
    再查，被告有如事實欄一所載犯罪科刑執行情形，有臺灣高
    等法院被告前案紀錄表1 份在卷可案，其於有期徒刑之執行
    完畢後，5 年內再犯有期徒刑以上之本罪，為累犯，應依刑
    法第47條之規定加重其刑。被告有上開二種刑之加重事由，
    應依刑法第70條之規定，遞加重之。爰審酌被告丁○○年值
    青壯，不思正道取財，貪慾圖便，一再侵入他人住宅竊取財
    物，造成他人財物損失，嚴重危害社會治安，惟念其犯後尚
    知坦承犯行，態度良好等一切情狀，量處如主文所示之刑。
三、如附表編號2 、4 所載之鐵撬1 支，雖係被告持以實施上開
    攜帶兇器竊盜罪所用之物，惟該鐵撬是否為被告所有之物，
    尚屬可疑，且該扳手並未扣案，亦無積極證據足資證明目前
    仍然存在尚未滅失，本院爰不予宣告沒收，附此敘明。
四、如不服本件判決，得自收受送達之日起10日內，向本院提出
    上訴狀。
據上論斷，應依刑事訴訟法第273 條之1 第1 項、第310 條之2
、第454 條第2 項、第299 條第1 項前段，刑法第56條、第321
條第1 項第1 款、第2 款、第3 款，判決如主文。
本案經檢察官徐名駒到庭執行職務。
中　　華　　民　　國　　94　　年　　4 　　月　　29　　日
                  刑事第十八庭  法　官  邱育佩
以上正本證明與原本無異。
如不服本判決應於送達後10日內向本院提出上訴狀。
                                書記官　林貴卿
中　　華　　民　　國　　94　　年　　4 　　月　　29　　日
附錄本案論罪科刑法條全文：
中華民國刑法第321條
 犯竊盜罪而有左列情形之一者，處六月以上、五年以下有期徒刑
：
一  於夜間侵入住宅或有人居住之建築物、船艦或隱匿其內而犯
之者。
二  毀越門扇、牆垣或其他安全設備而犯之者。
三  攜帶兇器而犯之者。
四  結夥三人以上而犯之者。
五  乘火災、水災或其他災害之際而犯之者。
六  在車站或埠頭而犯之者。
前項之未遂犯罰之。
附表
┌──┬─────┬─────┬────┬─────┬─────┬────┬─────┐
│    │          │          │        │          │          │ 既未遂 │          │
│編號│ 竊盜時間 │ 竊盜地點 │ 被害人 │ 竊盜方式 │ 所得財物 ├────┤   備註   │
│    │          │          │        │          │          │涉犯法條│          │
├──┼─────┼─────┼────┼─────┼─────┼────┼─────┤
│ 1  │93年2 月26│在臺北縣中│ 乙○○ │於夜間由唐│數位相機、│  既遂  │          │
│    │日晚上7 時│和市○○路│        │裕凱住處陽│電吉他、電├────┤          │
│    │許        │2段2巷13弄│        │台處侵入竊│腦主機板、│刑法第32│          │
│    │          │13號3樓   │        │盜        │手機1 支、│1條第1項│          │
│    │          │          │        │          │現金新台幣│第1 款加│          │
│    │          │          │        │          │（下同）20│重竊盜罪│          │
│    │          │          │        │          │0 元等物  │        │          │
├──┼─────┼─────┼────┼─────┼─────┼────┼─────┤
│ 2  │93年5月5日│臺北縣永和│ 戊○○ │於夜間持具│電腦主機、│  既遂  │毀損部分未│
│    │晚上10時50│市○○路60│        │有客觀危險│掃描器、印├────┤據被害人顏│
│    │分許      │9巷7號5樓 │        │性，足以危│表機、小提│刑法第32│崇嶺告訴  │
│    │          │          │        │害人之生命│琴各1 台、│1條第1項│          │
│    │          │          │        │、身體安全│照相機2 台│第1、2、│          │
│    │          │          │        │，可供凶器│等物      │3 款加重│          │
│    │          │          │        │使用之鐵撬│          │竊盜罪  │          │
│    │          │          │        │，撬開毀壞│          │        │          │
│    │          │          │        │戊○○住處│          │        │          │
│    │          │          │        │之住家大門│          │        │          │
│    │          │          │        │門鎖後，侵│          │        │          │
│    │          │          │        │入竊盜    │          │        │          │
├──┼─────┼─────┼────┼─────┼─────┼────┼─────┤
│ 3  │93年5 月13│臺北縣永和│ 丙○○ │於夜間由張│筆記型電腦│  既遂  │          │
│    │日晚上10時│市○○路1 │        │希鳳住處後│2 台、隨身├────┤          │
│    │30分許    │巷5號5樓  │        │陽台上未上│碟1 個、護│刑法第32│          │
│    │          │          │        │鎖之鐵窗侵│照1本等物 │1條第1項│          │
│    │          │          │        │入竊盜    │          │第1、2款│          │
│    │          │          │        │          │          │加重竊盜│          │
│    │          │          │        │          │          │罪      │          │
├──┼─────┼─────┼────┼─────┼─────┼────┼─────┤
│ 4  │93年6月2日│臺北縣永和│ 甲○○ │持具有客觀│現金800 元│  既遂  │毀損、無故│
│    │下午4 時45│市○○路25│        │危險性，足│、家族照片├────┤侵入住宅部│
│    │分許      │巷19弄16號│        │以危害人之│等物      │刑法第32│分未據被害│
│    │          │6樓、7樓  │        │生命、身體│          │1條第1項│人甲○○告│
│    │          │          │        │安全，可供│          │第2、3款│訴        │
│    │          │          │        │凶器使用之│          │加重竊盜│          │
│    │          │          │        │鐵撬，撬開│          │罪      │          │
│    │          │          │        │毀壞甲○○│          │        │          │
│    │          │          │        │住處7 樓之│          │        │          │
│    │          │          │        │陽台鋁製落│          │        │          │
│    │          │          │        │地玻璃門窗│          │        │          │
│    │          │          │        │後，侵入竊│          │        │          │
│    │          │          │        │盜        │          │        │          │
└──┴─────┴─────┴────┴─────┴─────┴────┴─────┘
